臺灣臺中地方法院刑事判決　　　　　　 100年度訴字第1502號
公　訴　人　臺灣臺中地方法院檢察署檢察官
被　　　告　王孟宜
上列被告因毒品危害防制條例案件，經檢察官提起公訴（100 年
度毒偵字第1380號），本院判決如下：
    主  文
王孟宜施用第一級毒品，累犯，處有期徒刑玖月。
    事  實
一、王孟宜前因違反肅清煙毒條例、麻醉藥品管理條例等案件，
    經本院判處有期徒刑5 年2 月、3 年4 月、6 月，並定應執
    行刑有期徒刑6 年確定後，送監執行，於民國86年8 月5 日
    假釋出監，嗣經撤銷假釋，於89年9 月23日入監執行殘刑3
    年2 月6 日；又因偽造有價證券案件，經本院以90年度訴字
    第513 號判決判處有期徒刑3 年4 月，於90年6 月7 日確定
    ，接續上揭殘刑執行，刑期自92年10月1 日起算，於95年1
    月5 日縮短刑期假釋出監，所餘刑期交付保護管束，嗣於95
    年12月4 日保護管束期滿，未經撤銷假釋，其未執行之刑視
    為已執行完畢。
二、王孟宜曾因施用毒品案件，經裁定送觀察、勒戒後，認有繼
    續施用毒品之傾向，經本院以96年度毒聲字第1060號裁定另
    入戒治處所施以強制戒治，嗣於97年8 月18 日 停止處分執
    行出監，強制戒治執行完畢，並經臺灣臺中地方法院檢察署
    檢察官以97年度戒毒偵字第247 號為不起訴處分確定；又於
    強制戒治執行完畢釋放後5 年內再犯施用毒品案件，經檢察
    官起訴，並經本院以100 年度訴緝字第31號判決判處應執行
    有期徒刑1 年（尚未執行完畢，就本案不構成累犯）。詎其
    未能戒絕毒癮，復基於施用第一級毒品海洛因（下稱「海洛
    因」）之犯意，於100 年1 月24日或25日某時，在臺中市○
    區○○○路3 段161 之1 號4 樓其租屋處，以針筒注射方式
    施用第一級毒品海洛因。嗣於100 年1 月31日18時30分許，
    為警在臺中市○區○○○路3 段與健行路口為警查獲，經其
    同意採集尿液送驗，結果呈可待因、嗎啡陽性反應，因而偵
    悉上情。
三、案經臺中市政府警察局太平分局報請臺灣臺中地方法院檢察
    署檢察官偵查起訴。
    理  由
一、程序方面：
（一）本案被告王孟宜所犯係死刑、無期徒刑、最輕本刑為3 年
      以上有期徒刑以外之罪，被告於行準備程序中就被訴事實
      為有罪之陳述，經法官告知簡式審判程序之旨，並聽取公
      訴人、被告之意見後，本院合議庭認為適宜由受命法官獨
      任進行簡式審判程序，而依刑事訴訟法第273 條之1 第1
      項規定，裁定改用簡式審判程序，是本案之證據調查，依
      刑事訴訟法第273 條之2 、同法第159 條第2 項之規定，
      不適用傳聞法則有關限制證據能力之相關規定。
（二）本案被告所為不利於己之供述，並無出於強暴、脅迫、利
      誘、詐欺、疲勞訊問、違法羈押或其他不正之方法，亦非
      違反法定障礙事由經過期間不得訊問或告知義務之規定而
      為，依刑事訴訟法第156 條第1 項、第158 條之2 規定，
      應認其有證據能力。
（三）本案認定犯罪事實所憑之非供述證據，均無違反法定程序
      而取得之情形，依刑事訴訟法第158 條之4 反面規定，自
      有證據能力。
二、本院認定被告有罪之證據如下：
（一）被告於警詢、偵訊及本院審理中之自白供述。
（二）被告經警採尿送驗後，結果呈可待因、嗎啡陽性反應，有
      採尿同意書、代號與真實姓名對照表、詮昕科技股份有限
      公司所出具之濫用藥物尿液檢驗報告各1 紙附卷可稽。由
      此足認被告上揭任意性自白，核與事實相符，洵堪採信。
      是被告確有於上揭時地施用海洛因1 次之犯行無訛。
（三）又查被告前因施用毒品案件，受上揭事實欄二所示毒品觀
      察勒戒、強制戒治及罪刑宣告情形，有臺灣高等法院被告
      前案紀錄表、臺灣臺中地方法院檢察署刑案資料查註紀錄
      表及全國施用毒品案件紀錄表各1 份在卷可按。依上開說
      明，被告係於強制戒治執行完畢釋放後5 年內犯毒品危害
      防制條例第10條之罪，依毒品危害防制條例第23條第2 項
      規定，應依法起訴。檢察官予以起訴，即無不合。
（四）綜上所述，本案事證明確，被告犯行洵堪認定，應予依法
      論科。
三、核被告王孟宜所為，係犯毒品危害防制條例第10條第1 項之
    施用第一級毒品罪。被告施用前持有毒品海洛因之低度行為
    ，為其施用之高度行為所吸收，不另論罪。又被告前曾受上
    揭事實欄一所載罪刑宣告及刑之執行完畢情形，有臺灣高等
    法院被告前案紀錄表1 紙在卷可稽，其於徒刑執行完畢後，
    5 年內故意再犯本案施用毒品犯行，係涉犯有期徒刑以上之
    罪，為累犯，爰依刑法第47條第1 項規定，加重其刑。爰審
    酌被告一再施用毒品，其前已於5 年內再犯，並經依法追訴
    處罰，又再犯本案毒品危害防制條例第10條之罪，戕害自身
    健康，且其前有多次施用毒品前科，素行堪認不佳，暨其智
    識為國中畢業、家庭經濟狀況為貧寒（見偵卷第15頁所附10
    0 年1 月31日調查筆錄受詢問人欄之記載）、犯罪之目的及
    動機係為滿足己身毒癮而犯罪、施用毒品之手段為將海洛因
    摻入香菸內點煙吸食之方式，及被告坦承犯行不諱，犯罪後
    態度良好等一切情狀，併斟酌檢察官之求刑內容，量處如主
    文所示之刑，以資懲儆。
據上論斷，應依刑事訴訟法第273 條之1 第1 項、第299 條第1
項前段，毒品危害防制條例第10條第1 項，刑法第11條前段、第
47條第1 項，判決如主文。
本案經檢察官劉文賓到庭執行職務。
中    華    民    國   100    年    7     月    12    日
                  刑事第十八庭   法  官  胡芷瑜
以上正本證明與原本無異。
如不服本判決，應於收受送達後10日內向本院提出上訴書狀，並
應敘述具體理由；其未敘述上訴理由者，應於上訴期間屆滿後20
日內向本院補提理由書（均須按他造當事人之人數附繕本）「切
勿逕送上級法院」。
                                 書記官  沈慧玲
中    華    民    國   100    年    7     月    12    日
附錄論罪科刑法條
毒品危害防制條例第10條
施用第一級毒品者，處6 月以上5 年以下有期徒刑。
施用第二級毒品者，處3 年以下有期徒刑。